# 合并报表按照实缴还是认缴比例的问题

提问人：wang444888 时间：2022-02-21 20:01:36
请教陈版，我目前审计的一家公司，新成立了一家子公司 100 万元，认缴 80 万，B公司认缴 10 万，C公司认缴 10 万，截至年底，子公司实收资本 20 万，母公司实缴了 10 万，B公司实缴 10 万，章程里面没有至提及按照认缴出资比例进行利润分配，未提及在认缴未实际出资期间，利润和亏损如何分担的情况，这种情况下，如何确定少数股东权益和损益和合并投资比例？

回答人：chenyiwei
如是，则一般可按实缴出资比例确定少数股东权益、少数股东损益份额。
或者，也可以基于谨慎考虑，对累计亏损的应分担份额按较高比例计算确认，对累计收益的可享有份额按较低比例计算确认。